臺灣高雄地方法院刑事判決　　　　　　　九十三年度易字第一三四號
　　公　訴　人　臺灣高雄地方法院檢察署檢察官
　　被　　　告　丙○○
右列被告因詐欺案件，經檢察官提起公訴（九十二年度偵字第二三五三二號），本院
依簡式審判程序審理判決如左：
    主  文
丙○○幫助意圖為自己不法之所有，以詐術使人將本人之物交付，累犯，處有期徒刑
月，如易科罰金，以佰元折算壹日。
    事  實
一、丙○○前曾於民國八十八年間因竊盜、偽造文書等案件，經法院分別判處有期徒
    刑一年六月、六月，應執行有期徒刑一年十月確定，甫於九十年十二月十六日徒
    刑執行完畢（構成累犯犯）。詎猶不知悔改，明知銀行或郵局等金融機關存款帳
    戶之存摺與提款卡，若交付不熟識之他人使用後，可能幫助犯罪集團取得詐欺犯
    罪所得財物，致被害人與警方追查無門；竟仍基於幫助他人犯詐欺罪之不確定故
    意，於九十二年十月二十一日十一時許，在高雄市○○區○○路大樂賣場前，將
    其於高雄市鼓山區○○○路瑞豐郵局所申辦之局號0000000、帳號000
    0000號帳戶之郵局存摺及提款卡（於九十一年十二月十日十三時三十分許申
    請開戶），以新臺幣（下同）三千元之代價，販賣交付予年籍、姓名不詳綽號「
    豐仔」之成年男子所組成之犯罪集團，供作向不特定民眾詐欺取財犯罪使用。而
    該犯罪集團係以向不特定民眾誆稱中華電信股份有限公司有電話保證金可退，需
    至提款機查詢有無退款之方式，誘使不特定人將金融帳戶內之存款匯入該犯罪集
    團指定之帳戶。嗣甲○○因誤信前述事項而陷於錯誤，於九十二年十月二十九日
    十七時許，將其提款卡及行動電話交予其女李宜穎前去依該犯罪集團之指定，先
    後在新竹市某郵局提款機匯款九萬九千九百八十二元、第一銀行提款機匯款五萬
    六千五百七十五元、及新竹市第三信用合作社提款機匯款一萬九千八百十四元至
    前開丙○○申設之郵局帳戶後，甲○○察覺有異而電詢其存款銀行，始知受騙。
    嗣於九十二年十月三十一日十時三十分許，丙○○至瑞豐郵局將前開帳戶存摺及
    提款卡辦理掛失時，為該郵局經理劉秀蓮發覺此帳戶已列為詐欺案警示帳戶，而
    報警查獲。
二、案經甲○○訴由高雄市政府警察局鼓山分局報告臺灣高雄地方法院檢察署檢察官
    偵查起訴。
    理  由
一、本案被告丙○○所犯幫助詐欺（刑法第三百三十九條第一項）之罪，其法定刑為
    死刑、無期徒刑、最輕本刑為三年以上有期徒刑以外之罪，於準備程序進行中，
    被告就被訴事實為有罪之陳述，經受命法官告知簡式審判程序之要旨及經被告同
    意適用簡式審判程序後，本院合議庭裁定本案由受命法官獨任進行簡式審判程序
    審理在卷，合先敘明。
二、訊據被告丙○○於警詢、偵查中及本院審理時，對右揭犯罪事實供認不諱，核與
    告訴人甲○○於警詢中指訴之情節相符，並與高雄市○○○路瑞豐郵局經理劉秀
    蓮於警詢中供述之事實一致，且有告訴人甲○○匯款之自動櫃員機儲戶交易明細
    表一紙、被告前開郵局帳戶交易明細資料表一份附卷（詳警內第八頁、第九頁）
    可資佐證，足認被告之自白核與事實相符。參以現今國人若要在金融機構開戶使
    用帳戶，手續甚為簡便，實無再以支付代價向他人購買之必要，必係以供作犯罪
    或其他不法目的，始有以隱匿自己名義而購買他人金融帳戶使用之必要；且邇來
    竊取汽車、賽鴿後恐嚇車主、鴿主匯款始將汽車、賽鴿返還之竊盜、恐嚇取財犯
    罪層出不窮，該等犯罪多數均係利用人頭帳戶作為出入帳戶，並經媒體廣為披載
    ，而被告係成年且智力成熟之人，對此應知之甚詳，被告竟仍將其郵局存摺與提
    款卡販賣予不詳犯罪集團使用，被告於作為時，固不知犯罪集團將用以作何犯罪
    用途，然對於犯罪集團將利用其所交付之金融存款帳戶，用於犯罪之使用，顯屬
    可以預見其發生，且並不違背其本意，足見被告應有幫助犯罪集團利用上開帳戶
    作為詐欺取財不法使用之不確定故意主觀犯意存在，要屬無疑。事證明確，被告
    右揭幫助詐欺取財之犯罪事實洵堪認定，應予依法論科。
三、查被告丙○○將其上開郵局存款帳戶之存摺與提款卡，販賣予不詳之犯罪集團使
    用，顯具有幫助犯罪集團詐欺取財之不確定故意，已如前述；嗣該不詳之犯罪集
    團取得上開帳戶後，即用以向告訴人詐取財物共計十七萬六千三百七十一元，該
    犯罪集團係基於一詐欺犯意之數接續舉動而使告訴人接續為三次之匯款行為，僅
    侵犯一被害人單一之財產法益，為接續犯。而該不詳之犯罪集團就此犯行係犯刑
    法第三百三十九條第一項之詐欺取財一罪。故核被告丙○○之所為，係犯幫助犯
    刑法第三百三十九條第一項之詐欺取財罪。被告之犯行係屬幫助犯，應依刑法第
    三十條第二項之規定減輕其刑。又被告曾於八十八年間因竊盜、偽造文書等案件
    ，經法院分別判處有期徒刑一年六月、六月，應執行有期徒刑一年十月確定，甫
    於九十年十二月十六日徒刑執行完畢，有臺灣高等法院被告全國前案紀錄表一紙
    附卷可稽，其於前受有期徒刑之執行完畢後五年以內，再犯本案有期徒刑以上之
    罪，為累犯，應依刑法第四十七條之規定，加重其刑。被告所應處之刑同時有加
    重及減輕之應因，應依法先加後減之。茲審酌被告現年二十八歲，竟僅因一時經
    濟拮据之原因，即提供郵局儲金簿帳戶之存摺與提款卡，予犯罪集團行騙財物，
    行為殊屬非是，惟犯後已坦承犯行，頗有悔意等一切情狀，爰酌情量處如主文所
    示之刑，並諭知易科罰金折算之標準，以示儆懲。
據上論斷，應依刑事訴訟法第二百七十三條之一第一項、第二百八十四條之一、第二
百九十九條第一項前段，刑法三百三十九條第一項、第三十條第二項、第四十一條第
一項前段、第四十七條，罰金罰鍰提高標準條例第一條前段、第二條，判決如主文。
本案經檢察官乙○○到庭執行職務。
中      華      民      國      九十三      年  五    月    二十七    日
                                      臺灣高雄地方法院刑事第六庭
                                        法  官  柯  盛  益
右正本證明與原本無異。
如不服本判決，應於判決送達後十日內，向本院提出上訴狀。
                                        書記官  陳  昱  良
中      華      民      國      九十三      年    五    月    二十七    日
附錄本判決論罪科刑法條全文
中華民國刑法第三百三十九條第一項：
意圖為自己或第三人不法之所有，以詐術使人將本人或第三人之物交付者，處五年以
下有期徒刑、拘役或科或併科一千元以下罰金。
